【裁判字號】    98,審易,237
【裁判日期】    980608
【裁判案由】    竊盜
【裁判全文】
臺灣新竹地方法院刑事判決             98年度審易字第237號
公  訴  人  臺灣新竹地方法院檢察署檢察官
被      告  丙○○
            丁○○
上列被告等因竊盜案件，經檢察官提起公訴（97年度偵字第5239
、6610號）後，經被告等於本院準備程序中，就被訴事實為有罪
之陳述，經告知被告等簡式審判程序之旨，並聽取檢察官、被告
等之意見後，由本院進行簡式審判程序，本院判決如下：
    主    文
丙○○共同犯竊盜罪，累犯，處有期徒刑伍月；又犯竊盜罪，累
犯，處有期徒刑伍月。應執行有期徒刑捌月。
丁○○共同犯竊盜罪，累犯，處有期徒刑伍月；如易科罰金，以
新臺幣壹仟元折算壹日。
    犯罪事實
一、丙○○前於民國91年間，因贓物案件，經本院於92年5 月30
    日以92年度易字第104 號判決判處有期徒刑3 月、諭知易科
    罰金折算標準確定。又於92年間，因竊盜案件，經臺灣高等
    法院於92年10月21日以92年度上易字第2533號判決判處有期
    徒刑1 年確定。再於92年間，因違反毒品危害防制條例案件
    ，經本院於92年5 月30日以92年度易字第260 號判決判處有
    期徒刑8 月確定。上開3 案件，經臺灣高等法院於93年1 月
    15 日 以93年度聲字第37號裁定應執行有期徒刑1 年10月確
    定，嗣於94年9 月19日假釋，接續執行另案罰金刑易服勞役
    10日，而於94年9 月29日出監，迄至94年10月9 日假釋期滿
    未經撤銷視為執行完畢。又於96年間，分別因施用第二級毒
    品案件，經本院分別於96年6 月11日、同年3 月12日，以96
    年度易字第97號、96年度竹簡字第408 號判決分別判處有期
    徒刑6 月、6 月確定，嗣因適用中華民國九十六年度罪犯減
    刑條例，經本院分別於96年7 月26、同年8 月17日，以96年
    度聲減字第570 號、第958 號裁定各減為有期徒刑3 月，並
    經定應執行刑為有期徒刑6 月確定，於96年6 月5 日入監執
    行，並於同年8 月29日徒刑易科執行完畢。
二、丁○○於94年間因連續施用第二級毒品案件，經本院於94年
    6 月21日以94年度竹東簡字第91號判決判處有期徒刑5 月確
    定，於95年5 月10日縮刑期滿執行完畢，復於94年間，因施
    用第二級毒品案件，經本院於95年2 月27日以95年度竹簡字
    第136 號判處有期徒刑6 月確定，於95年9 月15日易科罰金
    執行完畢。
三、丙○○、丁○○竟均不知悔改，共同基於意圖為自己不法所
    有之接續竊盜犯意聯絡，於97年6 月6 日下午某時之日間，
    兩人步行經過新竹市○○路158 巷30之3 號民宅，丁○○見
    屋內茶几上放置汽車鑰匙1 支，乃自行進入屋內（侵入住宅
    部分，未據告訴）徒手竊得該鑰匙，旋交付丙○○開啟停放
    該屋門前屬乙○○所有之車牌號碼3367-UC 號自用小客車後
    竊取上開自用小客車，得手後，則供渠等代步使用。嗣乙○○發現車輛遭竊，乃與友人於同日晚上9 時許，在新竹市○○路路旁之停車格內尋獲該車，始報警查悉上情（車牌號碼
    3367 -UC號自用小客車業已發還予乙○○具領）。
四、丙○○另基於意圖為自己不法所有之竊盜接續犯意，於97年
    7 月9 日晚上至翌日中午間之某時，在新竹市○○街65巷1
    號前之機車停車場，竊得甲○○掛置在車牌號碼L2Q-866 號
    重型機車上之鑰匙1 支，旋即持之發動後竊取上開重型機車
    ，得手後，則供己代步使用，嗣為警於97年7 月31日晚上10
    時30分許，在新竹市○○○街81巷8 號前查獲丙○○騎乘該
    機車附載丁○○（本件所涉竊盜罪嫌，另經臺灣新竹地方法
    院檢察署檢察官另為不起訴處分），因而查悉上情（車牌號
    碼L2Q -866號重型機車1 部及鑰匙1 支均已發還予甲○○之
    父親范光奇具領）。
五、案經乙○○訴由新竹市警察局移送及新竹市警察局第一分局
    報告臺灣新竹地方法院檢察署檢察官偵查起訴。
    理    由
一、程序部分：
    按除被告所犯為死刑、無期徒刑、最輕本刑為3 年以上有期
    徒刑之罪或高等法院管轄第一審案件者外，於前條第1 項程
    序進行中，被告先就被訴事實為有罪之陳述時，審判長得告
    知被告簡式審判程序之旨，並聽取當事人、代理人、辯護人
    及輔佐人之意見後，裁定進行簡式審判程序，刑事訴訟法第
    273條之1第1 項定有明文。本件被告丙○○、丁○○所犯係
    死刑、無期徒刑、最輕本刑為3年以上有期徒刑以外之罪，
    其於準備程序中就被訴事實為有罪之陳述，經告知簡式審判
    程序之旨，並聽取公訴人及被告丙○○、丁○○之意見後，
    本院認為適宜進行簡式審判程序，合先敘明。
二、認定被告丙○○、丁○○犯行所憑之各項證據：
    被告丙○○、丁○○於本院準備、簡式審判程序時坦承不諱
    ：證明被告丙○○、丁○○於97年6月6日下午某時，被告二
    人行經新竹市○○路158巷30之3號民宅，被告丁○○見屋內
    茶几上放置汽車鑰匙1 支，乃自行進入屋內徒手竊得該鑰匙
    ，再將上開鑰匙交付被告丙○○開啟停放該房門前屬被害人
    乙○○所有之車牌號碼3367－UC號自用小客車，得手後，則
    供渠等代步使用；又被告丙○○另於同年7月9日晚上至翌日
    中午間之某時，在新竹市○○街65巷1 號前之機車停車場，
    見被害人甲○○所有之車牌號碼L2Q－866號重型機車之鑰匙
    插在車上且無人看管，旋即竊取該機車，得手後，供己代步
    使用等語（見本院卷第41頁），此外，復有：
（一）告訴人即被害人乙○○於警詢中指述稱：伊於97年6 月6
      日下午4 時許返回住家（新竹市○區○○路158 巷30之3
      號），未見其所有之車號3367－UC號自小客車，再經詢問
      其太太才發現該車遭竊，嗣於同日晚上9 時許在新竹市○○路路邊停車格尋獲等語（見97年度偵字第6610號卷第9
      頁）。
（二）證人即被害人范光奇於警詢、偵訊中指述稱：伊女兒甲○○於97年7月9日晚上至翌日中午間之某時，發現放置於新
      竹市○○街65巷1 號前之機車停車場，發現登記為女兒甲○○所有之車牌號碼L2Q －866 號重型機車遭竊等語（見
      97年度偵字第5239號偵查卷第22、91頁）。
（三）被告丁○○立具之切結書1 份、車牌號碼3367－UC號自用
      小客車之車籍查詢-基本資料詳細畫面1紙、被害人范光奇
      立具之贓物認領保管單1 份、新竹市警察局車輛尋獲電腦
      輸入單1份、車牌號碼L2Q－866號重型機車之車籍查詢-基
      本資料詳細畫面1 紙、新竹市警察局第一分局扣押筆錄暨
      扣押物品目錄表各2份及現場照片6張等在卷足參（見上開
      偵字第6610號偵查卷第15頁、同上偵查卷第16頁、上開偵
      字第5239號偵查卷第40、41、42、27至34及35至37頁）。
（四）綜上所述，本件事證業臻明確，被告丙○○、丁○○上揭
      犯行至堪認定，均應依法予以論科。
三、論罪科刑：
（一）論罪：核被告丙○○、丁○○竊取被害人乙○○所有之自
      用小客車鑰匙1 支、車牌號碼3367-UC 號自用小客車1 部
      及被告丙○○竊取被害人甲○○所有之重型機車鑰匙1 支
      、車牌號碼L2Q －866 號重型機車所為，均係犯刑法第
      320 條第1 項之竊盜罪。且被告丙○○、丁○○在被害人
      乙○○住處竊得鑰匙後，持以發動竊取自用小客車及被告
      丙○○竊取被害人甲○○所有機車鑰匙並持以發動竊取被
      害人甲○○機車所為之竊盜犯行，分別均係時間緊接，方
      法相同，依最高法院86年臺上字第3295號判例意旨，數行
      為於同時同地或密切接近之時地實施，侵害同一之法益，
      各行為之獨立性極為薄弱，依一般社會健全觀念，在時間
      差距上，難以強行分開，在刑法評價上，以視為數個舉動
      之接續施行，合為包括之一行為予以評價，較為合理，即
      透過對於同一法益之同種類侵害行為繼續不間斷之實行，
      業已稀釋個別行為之獨立性，致使刑法評價時將之視為單
      一、整體之犯罪行為，而應分別論以接續犯。
（二）共同正犯：被告丙○○、丁○○就上開竊取被害人乙○○
      所有之車輛部份之犯行，有犯意之聯絡及行為之分擔，為
      共同正犯。
（三）數罪併罰：被告丙○○所為如上開2 次竊盜犯行，其犯意
      各別，時間不同，應予分論併罰之。
（四）累犯：
  １、被告丙○○前於91年間，因贓物案件，經本院於92年5 月
      30日以92年度易字第104 號判決判處有期徒刑3 月、諭知
      易科罰金折算標準確定。又於92年間，因竊盜案件，經臺
      灣高等法院於92年10月21日以92年度上易字第2533號判決
      判處有期徒刑1 年確定。再於92年間，因違反毒品危害防
      制條例案件，經本院於92年5 月30日以92年度易字第260
      號判決判處有期徒刑8 月確定。上開3 案件，經臺灣高等
      法院於93年1 月15日以93年度聲字第37號裁定應執行有期
      徒刑1 年10月確定，嗣於94年9 月19日假釋，接續執行另
      案罰金刑易服勞役10日，而於94年9 月29日出監，迄至94
      年10月9 日假釋期滿未經撤銷視為執行完畢。又於96年間
      ，分別因施用第二級毒品案件，經本院分別於96年6 月11
      日、同年3 月12日，以96年度易字第97號、96年度竹簡字
      第408 號判決分別判處有期徒刑6 月、6 月確定，嗣因適
      用中華民國九十六年度罪犯減刑條例，經本院分別於96年
      7 月26、同年8 月17日，以96年度聲減字第570 號、第
      958 號裁定各減為有期徒刑3 月，並經定應執行刑為有期
      徒刑6 月確定，於96年6 月5 日入監執行，並於同年8 月
      29日徒刑易科執行完畢等情。有臺灣高等法院被告前案紀
      錄表、臺灣新竹地方法院檢察署刑案資料查註紀錄表各1
      份在卷可稽，其前受有期徒刑執行完畢，於5 年以內故意
      再犯
      本件最重本刑為有期徒刑以上之2 罪，均為累犯，分別應
      依刑法第47條第1 項之規定加重其刑。
  ２、被告丁○○於94年間因連續施用第二級毒品案件，經本院
      於94年6 月21日以94年度竹東簡字第91號判決判處有期徒
      刑5 月確定，於95年5 月10日縮刑期滿執行完畢，復於94
      年間，因施用第二級毒品案件，經本院於95年2 月27日以
      95年度竹簡字第136 號判處有期徒刑6 月確定，於95年9
      月15日易科罰金執行完畢等情。有臺灣高等法院被告前案
      紀錄表、臺灣新竹地方法院檢察署刑案資料查註紀錄表各
      1 份在卷可稽，其前受有期徒刑執行完畢，於5 年以內故
      意再犯本件最重本刑為有期徒刑以上之罪，為累犯，應依
      刑法第47條第1 項之規定加重其刑。
（五）量刑：爰審酌被告丙○○、丁○○前開構成累犯事由之刑
      事紀錄外，被告丙○○另有違反毒品危害防制條例、侵占
      等刑事前科，被告丁○○另有違反毒品危害防制條例刑事
      前科，有渠等之臺灣高等法院被告前案紀錄表、臺灣新竹
      地方法院檢察署刑案資料查註紀錄表各1 份附卷可據，足
      徵渠等素行非善，不思以正途獲取所需，任意侵犯他人財
      產權益，實不足取；茲念渠等正值青壯，竟不思守法自制
      ，循正當途徑獲取所需，猶為貪圖一己之私，恣意竊取被
      害人乙○○、甲○○所有之車輛，顯見渠等法治觀念薄弱
      ，所為實不足取，並考量渠等犯罪之動機、手段、所生危
      害等一切情狀，分別量處如主文之刑，併就被告丙○○所
      犯2 次竊盜犯行部分定應執行刑及就被告丁○○所犯定易
      科罰金之折算標準，以示懲儆。
據上論斷，應依刑事訴訟法第273條之1 第1項、第299條第1項前
段，刑法28條、第320 條第1 項、第41條第1 項前段、第47條第
1項 、第51條第5 款，刑法施行法第1條之1，判決如主文。
本案經檢察官王唯怡到庭執行職務。
中    華    民    國    98    年    6     月    8     日
                    刑事第九庭法  官  劉兆菊
以上正本證明與原本無異。
如不服本判決應於收受本判決後10日內向本院提出上訴書狀，上
訴書狀應敘述具體理由。上訴書狀未敘述上訴理由者，應於上訴
期間屆滿後20日內補提理由書狀於本院「切勿逕送上級法院」。
中    華    民    國    98    年    6     月    8     日
                              書記官  林兆嘉
附錄本案論罪科刑法條：
中華民國刑法第320條第1項
意圖為自己或第三人不法之所有，而竊取他人之動產者，為竊盜
罪，處5 年以下有期徒刑、拘役或5 百元以下罰金。


司法院資訊處製作；財團法人民間司法改革基金會備份。
